【裁判字號】    92,自,65
【裁判日期】    920820
【裁判案由】    侵占
【裁判全文】
臺灣板橋地方法院刑事判決                            九十二年度自字第六五號
    自  訴  人  崇發交通股份有限公司
    代  表  人  乙○○
    代  理  人  丁○○
    被      告  甲○○
右列被告因侵占案件，經自訴人提起自訴，本院判決如左：
    主  文
甲○○無罪。
    理  由
一、自訴意旨略以：被告甲○○於民國九十一年五月六日與自訴人崇發交通股份有限
    公司（下稱崇發公司）所屬之大文山安全計程車無線電台簽約租用無線電對講機
    乙台，並約定每月租金為新台幣（下同）一千八百元，詎被告自九十一年七月一
    日起即避不見面且未依約繳納租金，經自訴人崇發公司於九十一年十月四日以存
    證催告清償所欠租金及終止合約，被告仍置之不理，復基於意圖為自己不法所有
    之犯意，未歸還上開承租之無線電對講機且將之侵占入己，因認被告涉犯刑法第
    三百三十五條第一項之侵占罪嫌云云。
二、按犯罪事實應依證據認定之，無證據不得推定其犯罪事實；又自訴案件不能證明
    被告犯罪者，應諭知無罪之判決，刑事訴訟法第一百五十四條、第三百四十三條
    準用第三百零一條第一項分別定有明文。
三、本件自訴人認被告涉犯前揭侵占罪嫌，無非係以其向自訴人崇發公司租用上開無
    線電對講機後，未依約給付租金，經催告仍無結果，被告又未歸還所租機台，並
    提出車台裝機合約、存證信函各一件為其論據。訊據被告則坦承向自訴人崇發公
    司租用無線電對講機一台，且未如期繳納租金，又未歸還該機台等情，惟否認有
    何侵占之犯行，並辯稱：所租用之機台安裝在伊向案外人日煌交通有限公司（下
    稱日煌公司）租送之車號八Ａ─五四九號計程車上使用，該計程車卻於九十一年
    六月二十二日遭日煌公司拖走，伊所租用之無線電對講機亦一併遭拖走，而日煌
    公司現已倒閉，無法尋回該機台，是伊並未侵占該機台等語。經查：被告固曾於
    右揭時間向自訴人崇發公司承租無電對講機一台，且事後未如期繳納租金及未歸
    還機台等情，然本案之無線電對講機其功用本即裝在計程車上供聯絡之用，另依
    被告提出之許程車租用合約書所載，被告確實承租八Ａ─五四九號計程車使用，
    是被告供稱該機台安裝在其所駕駛八Ａ─五四九號計程車上使用乙節，尚非子虛
    ；再者，該計程車本為日煌公司所有，因辦理汽車借款而設動產擔保抵押予案外
    人日盛國際租賃股份有限公司（下稱日盛公司），惟卻於九十一年七月間因無故
    未如期繳納借款，經日盛公司依法取回該計程車，並出售於案外人丙○等情，另
    經日盛公司九十二年七月十八日刑事陳報狀載明，並有前開計程車汽車車籍資料
    一件附卷可稽，應認被告向自訴人崇發公司租用之前開無線電對講機已一併遭日
    盛公司取回並處分，是被告所辯該無線電對講機遭人連同計程車拖走乙節，堪信
    為實在，難認被告有何侵占之犯行。再被告事後又與自訴人達成和解賠償損害，
    此有和解書一件在卷可憑，並經自訴崇發公司代理人丁○○供明在卷，益見被告
    對租用之機台主觀亦無變易持有為所有之不法意圖。此外，本院復查無其他積極
    證據足認被告有何侵占之犯行，既不能證明其犯罪，爰依法諭知無罪之判決。
據上論斷，應依刑事訴訟法第三百四十三條、第三百零一條第一項，判決如主文。
中      華      民      國    九十二    年      八      月     二十     日
                                      臺灣板橋地方法院刑事第五庭
                                          法  官  趙義德
右正本證明與原本無異
如不服本判決應於送達後十日內向本院提出上訴狀
                                          書記官  陳秀慧
中      華      民      國    九十二    年      八      月     二十     日


司法院資訊處製作；財團法人民間司法改革基金會備份。
